【裁判字號】    99,台上,3734
【裁判日期】    990617
【裁判案由】    違反毒品危害防制條例
【裁判全文】
最高法院刑事判決            九十九年度台上字第三七三四號
上  訴  人  甲○○
上列上訴人因違反毒品危害防制條例案件，不服台灣高等法院中
華民國九十九年四月十五日第二審判決（九十九年度上訴字第七
八二號，起訴案號：台灣板橋地方法院檢察署九十七年度毒偵字
第九四二六號），提起上訴，本院判決如下：
    主  文
上訴駁回。
    理  由
一、施用第一級毒品部分：
按刑事訴訟法第三百七十七條規定，上訴於第三審法院，非以判
決違背法令為理由，不得為之。是提起第三審上訴，應以原判決
違背法令為理由，係屬法定要件。如果上訴理由書狀並未依據卷
內訴訟資料，具體指摘原判決不適用何種法則或如何適用不當，
或所指摘原判決違法情事，顯與法律規定得為第三審上訴理由之
違法情形，不相適合時，均應認其上訴為違背法律上之程式，予
以駁回。本件上訴意旨略以：(一)、上訴人甲○○因受傷骨折，經
新店慈濟醫院施以麻醉後，進行開刀手術，警詢、採尿、封緘時
，尚未完全恢復意識。(二)、上訴人之口服液、點滴，有否呈現可
待因成分，請明察。(三)、上訴人之尿液，係警員私自採取、裝瓶
，未經上訴人檢驗有無異物及親自封裝，採尿程序合法否？請協
助查明云云。惟查原判決維持第一審論處上訴人施用第一級毒品
累犯罪刑之判決，駁回其在第二審之上訴。已詳敘認定犯罪事實
之依據及憑以認定之理由。並對上訴人否認犯罪之辯詞，如何不
足採信；警員採集其尿液時，其如何意識清醒，無昏迷情形；其
尿液如何係警員在其面前，自其尿袋採集，當場封緘，並由其捺
印；其尿液經檢出嗎啡及可待因陽性反應，如何係其施用第一級
毒品海洛因所致；均已依據卷內資料予以指駁及說明。從形式上
觀察，原判決並無任何違背法令之處。次查本院為法律審，無從
調查事實，上訴人聲請本院為上開調查，非適法上訴之理由。上
訴意旨未依據卷證資料，具體指摘原判決如何違背法令，置原判
決之論敘於不顧，仍執前詞為事實上之爭辯，並對原審採證認事
之職權行使，任意指摘，難謂已符合首揭法定上訴要件，其此部
分上訴違背法律上之程式，應予駁回。
二、施用第二級毒品部分：
按刑事訴訟法第三百七十六條所列各罪之案件，經第二審判決者
，不得上訴於第三審法院，為該法條所明定。上訴人施用第二級
毒品部分，原審係依毒品危害防制條例第十條第二項論處罪刑，
核屬刑事訴訟法第三百七十六條第一款之案件。依首開說明，既
經第二審判決，自不得上訴於第三審法院，上訴人猶提起上訴，
顯為法所不許，亦應予駁回。
據上論結，應依刑事訴訟法第三百九十五條前段，判決如主文。
中    華    民    國  九十九  年    六    月   十七   日
                      最高法院刑事第二庭
                          審判長法官  莊  登  照
                                法官  陳  世  淙
                                法官  徐  昌  錦
                                法官  許  錦  印
                                法官  蔡  名  曜
本件正本證明與原本無異
                                      書  記  官
中    華    民    國  九十九  年    六    月  二十一  日
                                                     Ｍ

司法院資訊處製作；財團法人民間司法改革基金會備份。
